【裁判字號】    89,裁,1127
【裁判日期】    890831
【裁判案由】    眷舍
【裁判全文】
最  高  行  政  法  院  裁  定                  八十九年度裁字第一一二七號
    原      告  甲○○
    被      告  陸軍總司令部
    代  表  人  陳鎮湘
右當事人間因眷舍事件，原告不服行政院中華民國八十八年九月十七日台八八訴字第
三五○五二號再訴願決定，提起行政訴訟。本院裁定如左︰
    主  文
原告之訴駁回。
訴訟費用由原告負擔。
    理  由
按人民提起行政訴訟，須以經過合法之訴願及再訴願為前提，此觀修正前行政訴訟法
第一條第一項規定自明。次按訴願自機關之行政處分書或決定書達到之次日起，應於
三十日內提起之，修正前訴願法第九條第一項定有明文。行政處分當事人以外之利害
關係人未受行政處分書之送達者，其提起訴願之期間，應由其知悉時起算，司法院院
字第一四三○號解釋，足資參照。本件原告以其坐落台南市明德新村公地自建之一六
八號房舍，原受合法列管，經陸軍總部政戰部眷服處註銷列管，致不能參與眷村改建
，經呈請陸軍總部准予再行列管，惟不獲准許，該部眷服處就不可註銷之眷舍，逕予
註銷，應予列管之眷舍，不予列管，難脫違法濫權之嫌，其再向國防部申請列管，未
見回應，而陸軍總部眷服處則表示該眷舍已不在其管轄範圍；而其原自空軍退役，該
眷舍亦與空軍志開新村相鄰，陸軍既將本眷舍屏除於其管轄外，則請准將本眷舍劃歸
空軍管轄，並請空軍總部依法再行列管云云，向行政院提起訴願。經移由國防部訴願
決定，以原告請求眷舍列管提起訴願，惟訴願書僅指明不服陸軍總部政戰部眷服之處
分，並未指明何文號之特定具體處分，經該部於八十七年十二月二日以（八七）鎔鉑
字第一五二一九號簡便行文表通知原告於文到七日內依訴願法規定補正不服之行政處
分，逾期逕予程序駁回，原告於同年十二月四日收受，雖補正訴願書，惟仍未指明不
服之處分為何，訴願決定機關以原告之訴願不合法，自程序駁回原告之訴願。原告不
服，提起再訴願，遞遭程序駁回，遂向本院提起行政訴訟，查原告提起一再訴願及行
政訴訟時，雖主張陸軍訓練作戰發展司令部六十六年一月二十七日（六六）宣和字地
○二○二號註銷列管系爭房舍令違法，請求撤銷。惟查陸軍訓練作戰發展司令部上開
命令，縱屬行政處分，則原告至遲於原告提出之卷附陸軍第八軍團司令部政戰部七十
一年十月十九（７１）炳實字第二五五三號簡便行文表答覆原告請求將系爭房舍覆行
納入列管問題時，已知悉系爭房舍經陸軍訓練作戰發展司令部六十六年一月二十七日
（六六）宣和字第○二○二號令註銷列管，原告並未舉證證明於知悉系爭註銷列管命
令後三十日內曾向受理訴願機關提起訴願，則系爭陸軍訓練作戰發展司令部註銷列管
命令已確定，原告仍對之提起一再訴願及行政訴訟，揆諸首開規定，於法自有未合，
應予駁回。一再訴願決定駁回原告訴願、再訴願之理由雖有不同，惟駁回之結果尚無
不合，亦應予維持。
據上論結，本件原告之訴為不合法，爰依行政訴訟法施行法第二條、行政訴訟法第一
百零七條第一項第十款、第一百零四條、民事訴訟法第九十五條、第七十八條，裁定
如主文。
中    華    民    國      八十九      年      八      月      三十一    日
                    最 高 行 政 法 院 第 二  庭
                                審 判 長 法  官      陳  石  獅
                                         法  官      徐  樹  海
                                         法  官      彭  鳳  至
                                         法  官      高  啟  燦
                                         法  官      黃  合  文
右  正  本  證  明  與  原  本  無  異
                                         法院書記官  王  福  瀛
中    華    民    國     八十九      年      九      月       一        日


司法院資訊處製作；財團法人民間司法改革基金會備份。
